CARLOS RAYMUNDO VILCHEZ MALASQUEZ

Dirección: Jr. Los Chasquis 1100, Urb. Zarate, San Juan de Lurigancho

Correo: carlosvmp0@gmail.com

Celular: +51 941 504 104

Edad: 22 años DNI: 73035009

https://carlosvmpe.github.io/



PERFIL

Egresado de Ingeniería de Software con deseos de laborar en el área de desarrollo de software de su distinguida empresa. Además, cuento con estudios en el lenguaje de programación Java y experiencia trabajando en desarrollo Front-End utilizando HTML5, CSS3 y Javascript.

Soy una persona autodidacta y con actitud positiva frente a circunstancias adversas, capacidad de liderazgo, trabajo bajo presión y facilidad para trabajar en equipo.

Actualmente me encuentro estudiando tecnologías actuales y de mi interés tales como Javascript, NodeJS, El Framework Angular y Spring Framework.

EDUCACIÓN

Universidad Tecnológica del Perú

Ingeniería de Software, Egresado Décimo Superior 2013 - 2017

EXPERIENCIA PROFESIONAL

Nelica S.A.C Abr 2018 – Feb 2019

Empresa de software que ofrece servicios de elaboración y mantenimiento de programas informáticos y de software de uso específico, a medida de las necesidades del cliente. *Programador Front End*

- Desarrollo de páginas web, usando HTML5, CSS3, Javascript y el framework Boostrap 4.
- Desarrollo de Intranet para empresas del sector transporte, usando ASP.NET junto al API de Google Maps.
- Responsable del área de sistemas, supervisión del desarrollo de las páginas web.

Biobytes Nov 2017 – Feb 2018

Empresa tecnológica que ofrece soluciones de consultoría y servicios informáticos para las pequeñas y medianas empresas.

Practicante Pre-Profesional en Desarrollo y Mantenimiento de Software

- Programación de pequeños módulos en lenguaje Java.
- Desarrollo de servicios web (RESTful) en Java usando el framework Spring.
- Pruebas unitarias de software (Debugger).
- Investigación.

• Solución de problemas encargados.

INFORMACIÓN ADICIONAL

- Certificado de Inglés Básico-Intermedio, Instituto de Inglés UTP, 2014.
- Certificado de Java Developer, Sistemas UNI, 2016.
- Certificado de Java Enterprise Developer, MitoCode Network, 2017.
- Certificado Node: De Cero a Experto, Udemy, 2019.
- Certificado Angular: De cero a experto creando aplicaciones (Angular 7+), Udemy, En curso.
- Afición por la música, deporte, videojuegos y el arte de la programación.